【裁判字號】    89,訴,509
【裁判日期】    890517
【裁判案由】    毒品危害防制條例
【裁判全文】
臺灣板橋地方法院刑事判決                          八十九年度訴字第五０九號
    公  訴  人  臺灣板橋地方法院檢察署檢察官
    被      告  甲○○
右列被告因違反毒品危害防制條例案件，經檢察官提起公訴（八十八年度毒偵字第三
四三０號），本院判決如左：
    主  文
甲○○連續施用第一級毒品，處有期徒刑玖月，扣案第一級毒品海洛因壹包（淨重零
點零柒公克；包裝重零點貳貳公克），沒收銷燬；又施用第二級毒品，處有期徒刑肆
月，應執行有期徒刑壹年，扣案第一級毒品海洛因壹包（淨重零點零柒公克；包裝重
零點貳貳公克），沒收銷燬。
    事  實
一、甲○○前因施用第二級毒品甲基安非他命（以下稱安非他命），於本院八十七年
    度簡字第二八三號違反毒品危害防制條例案件，及臺灣板橋地方法院檢察署八十
    八年度偵字第一一五一四號違反同一條例案件中，經本院先後以八十七年度簡字
    第二八三號及八十八年度毒聲字第四四六六號裁定應送勒戒處所觀察、勒戒後，
    均認無繼續施用毒品之傾向，本院乃於民國（下同）八十七年十一月九日以八十
    七年度簡字第二八三號諭知免刑之判決，另由該署檢察官於八十八年八月三十日
    為不起訴處分確定在案。詎甲○○仍不知悔改，明知海洛因及安非他命分別係上
    開條例所明定之第一級與第二級毒品，均不得持有及施用，復另行基於施用第一
    級毒品海洛因之概括犯意及施用第二級毒品安非他命之犯意，自前案觀察勒戒後
    之八十八年十月中旬之某日起至同年十二月十六日止，在其位於臺北縣新莊市○
    ○○路四九巷二四號住處內，以將海洛因摻入香煙內再點燃吸用之方式，連續施
    用第一級毒品海洛因多次。並於八十八年十二月十六日晚間九時三十分之前九十
    五小時二十五分內之某時日（經警查獲至採尿時止之三十五分應予扣除），在不
    詳之處所，以不詳之方法，施用第二級毒品安非他命一次。嗣於八十八年十二月
    十六日晚間九時三十分許，經警在位於臺北縣三重市○○街四一號二樓安可旅社
    之二一七室查獲，並當場扣得第一級毒品海洛因一包（淨重０˙０七公克；包裝
    重０˙二二公克）。案經公訴人以甲○○係三犯毒品危害防制條例第十條之罪而
    提出聲請，並由本院於八十九年二月一日以八十九年度毒聲字第九三一號裁定令
    入戒治處所施以強制戒治一年在案。
二、案經臺北縣警察局三重分局報告臺灣板橋地方法院檢察署檢察官偵查起訴。
              理  由
一、訊據被告甲○○於警訊、檢察官偵訊及本院審理時，對於右揭連續施用第一級毒
    品海洛因之犯行坦承不諱在卷，惟矢口否認有何被訴之施用安非他命犯行，辯稱
    ：伊於查獲前四天都沒有吸安非他命云云。經查被告為警查獲時所採取之尿液檢
    體，先送請臺北縣衛生局檢出安非他命及嗎啡陽性反應，此有該局八十九年一月
    四日北衛六字第八０五０九號函檢附之尿液煙毒檢驗成績書乙紙附卷可稽，嗣
    經法務部調查局以精密之氣相層析質譜儀分析法複驗確認，嗎啡及安非他命仍屬
    陽性反應，亦有該局八十九年四月十日陸(一)字第８９０２５５１１號檢驗通知
    書乙紙附卷可憑。且扣案送驗白粉，亦經法務部調查局鑑驗係海洛因，淨重０．
    ０七公克（包裝重０˙二二公克），亦有該局八十九年一月十二日陸字第８９
    １３１７４９號鑑定通知書影本乙紙附卷可按，堪認被告前揭連續施用第一級毒
    品海洛因之自白與事實相符而足資採信。另按安非他命經口服投與後約百分之七
    十於二十四小時內自尿中排出，約百分之九十於九十六小時內自尿中排出，由於
    目前國內尿液中安非他命之檢驗僅為鑑定其是否呈陽性反應，尚未定其含量，且
    安非他命成分之檢出與其投與方式、投與量、個人體質、採尿時間與檢測器之精
    密度等諸多因素有關，因此僅憑尿液中呈安非他命陽性反應，並無法確實推算吸
    食時間距採集時間之長短，惟依上述資料推斷，最長可能不會超過四日等情，亦
    有行政院衛生署藥物食品檢驗局八十一年二月八日藥檢壹字第００一一五六號
    函影本乙紙附卷可參，從而堪認被告甲○○在八十八年十二月十六日晚間九時三
    十分之前九十五小時二十五分內之某時日，確有施用第二級毒品安非他命一次之
    犯行無疑，被告空言否認有此犯行，無非係事後圖卸刑責之詞，不足採信。再查
    被告前如事實欄所載，因施用第二級毒品安非他命案件，經本院裁定送勒戒處所
    觀察、勒戒後，認無繼續施用毒品之傾向，由本院於八十七年十一月九日諭知免
    刑之判決，及檢察官於八十八年八月三十日為不起訴處分確定等情，有前揭案件
    之刑事判決及不起訴處分書各乙份在卷足憑，其復自八十八年十月中旬之某日起
    ，三犯本件連續施用第一級毒品與施用第二級毒品等罪，是被告所為符合毒品危
    害防制條例第二十條前段之規定無疑。故本件事證明確，被告犯行堪以認定，應
    予依法論科。
二、按海洛因及安非他命分別為毒品危害防制條例明定之第一級及第二級毒品，故核
    被告甲○○所為，係犯同條例第十條第一項之施用第一級毒品罪及同條第二項之
    施用第二級毒品罪。被告施用前後持有第一級毒品海洛因及第二級毒品安非他命
    之低度行為，為其施用之高度行為所吸收，故均不另論罪。又其先後多次施用第
    一級毒品之犯行，時間緊接，方法相同，復觸犯構成犯罪要件相同之罪名，顯係
    基於概括之犯意反覆而為，應依刑法第五十六條連續犯之規定，論以一罪並加重
    其刑。被告所犯上揭二罪名間，犯意各別，行為互異，應予分論併罰。爰審酌被
    告甲○○前經二次觀察勒戒後，仍未戒斷其施用毒品之惡習，及其犯罪之動機、
    目的、手段、施用第一級毒品海洛因之期間與次數、施用毒品戕害其身心，及事
    後雖坦承連續施用第一級毒品犯行，惟另飾詞否認有施用第二級毒品犯行之態度
    等一切情狀，分別量處如主文所示之刑，並定期應執行之刑，以資懲儆。至於扣
    案之一包海洛因，淨重０˙０七公克（包裝重０˙二二公克），別係毒品危害防
    制條例所定之第一級毒品，故應依同條例第十八條第一項前段之規定，併為沒收
    銷燬之諭知。
據上論斷，應依刑事訴訟法第二百九十九條第一項前段，毒品危害防制條例第十條第
一項、第二項、第十八條第一項前段，刑法第十一條前段、第五十六條、第五十一條
第五款，判決如主文。
本案經檢察官黃重鋼到庭執行職務
中      華      民      國      八十九    年      五      月    十七    日
                                臺灣板橋地方法院刑事第三庭
                                      法  官    陳志揚
右正本證明與原本無異。
如不服本判決，應於判決送達後十日內向本院提出上訴狀 (應附繕本) ，上訴於
臺灣高等法院。
                                      書記官    陳慶樹
中      華      民      國      八十九      年    五    月  十九    日
附錄本案論罪科刑法條全文：
毒品危害防制條例第十條
  施用第一級毒品者，處六月以上五年以下有期徒刑。
  施用第二級毒品者，處三年以下有期徒刑。


司法院資訊處製作；財團法人民間司法改革基金會備份。
